臺灣屏東地方法院交通事件裁定　　　　　96年度交聲字第22號
原處分機關　交通部公路總局高雄區監理所屏東監理站
異　議　人　甲○○
即受處分人
上列異議人因違反道路交通管理處罰條例案件，對於交通部公路
總局屏東監理站96年1 月8 日所為之處分（原處分案號：屏監違
字第裁82-Z00000000號），聲明異議，本院裁定如下：
    主  文
異議駁回。
    理  由
一、原處分機關以：異議人即受處分人甲○○於民國94年12月30
    日16時27分，駕駛車牌號碼GX-V56號營業大貨曳引車，在國
    道三號（裁決書誤載為國道二號）高速公路南向66公里處，
    因行車速度低於規定之最低速限（最低速限60公里，經雷達
    測定行速53公里）之違規，為內政部警政署國道公路警察局
    第六警察隊以公警局交字第Z00000000 號舉發違反道路交通
    管理事件通知單舉發，爰依道路交通管理處罰條例第33條第
    1 項（現行法為第33條第1 項第1 款）之規定，裁處罰鍰新
    臺幣3,000 元，並依同條例第63條第1 項第1 款（裁決書漏
    載第1 款）之規定記違規點數1 點之處分。
二、異議意旨略謂：伊原以時速70公里行駛，係一自小客車在伊
    前方超車進入伊行駛之車道，見前方有警車而緊急煞車並駛
    離車道，伊亦同踩煞車，故速度減慢，為此聲明異議，請求
    撤銷原處分云云。
三、按汽車行駛於高速公路，不遵管制規則而有行車速度低於規
    定之最低速限者，處汽車駕駛人新臺幣3,000 元以上6,000
    元以下罰鍰；汽車駕駛人有第33條之情形者，除依原條款處
    罰鍰外，並予記違規點數1 點，道路交通管理處罰條例第33
    條第1 項第1 款、第63條第1 項第1 款分別定有明文，再汽
    車行駛高速公路應依速限標誌指示，高速公路及快速公路交
    通管制規則第5 條第1 項前段亦定有明文。至異議人甲○○
    行為後，道路交通管理處罰條例、高速公路及快速公路交通
    管制規則雖經修正，惟上開道路交通管理處罰條例第33條第
    1 項、高速公路及快速公路交通管制規則第5 條第1 項前段
    關於行車速度未依速限標誌指示之處罰並未有修正，是本件
    自無行政罰法第5 條「從新從輕原則」規定之適用，合予敘
    明。
四、經查：
  (一)本件異議人即受處分人甲○○於94年12月30日16時27分，駕
    駛車牌號碼GX-V56號營業大貨曳引車，在國道三號高速公路
    南向66公里處，因行車速度低於規定之最低速限之違規，為
    內政部警政署國道公路警察局第六警察隊龍潭分隊警員丙○
    ○、乙○○舉發之事實，有內政部警政署國道公路警察局公
    警局交字第Z00000000 號舉發違反道路交通管理事件通知單
    及內政部警政署國道公路警察局第六警察隊95年2 月3 日公
    警六交字第0950670185號函在卷足憑。異議人雖執前詞異議
    ，惟證人即舉發本件違規之警員丙○○到庭結證稱：當時和
    伊同事乙○○執行巡邏勤務，在國道三號66公里處執行測速
    ，渠等用雷達測速，異議人違規車輛是以低於最低速限速度
    行駛在高速公路，高速公路管制規則有規定最低限速不可以
    低於60公里，異議人低於60公里，渠等依法攔查告發，攔停
    異議人車輛時沒有其他車輛行駛在他車輛前，當時車流量正
    常，該路段是屬於輕微上坡路段，但是沒有設爬坡道，當時
    渠等雷達槍是往後測速，雷達無法設定距離，但是可以設定
    行車速度，正常可以測到1200公尺遠，渠等是在大約200 公
    尺後方測到異議人以低於60公里速度行駛，他開近渠等才攔
    停，這200 公尺間異議人行駛在外側車道，前方沒有其他車
    輛，從伊發現異議人低於60公里直到攔停這段過程，都沒有
    其他車輛行駛在他前方，當時沒有看到異議人所稱的小客車
    ，渠等問異議人他說他載重車所以走不快，伊認為本件不可
    能誤認，當時沒有其他車輛比異議人更慢，異議人慢的是因
    為（他是）載重車，那路段是有點上坡路段，異議人他們認
    為他們是載重車，不願意去走平面路段，寧願在高速公路上
    行走，他們是為了省時，載重車在那個路段還是不可以開太
    慢，擔任國道警察資歷12年，經驗還滿豐富，和異議人沒有
    仇恨，伊不認識他等語（見本院訊問筆錄），核與證人即舉
    發本件違規之警員乙○○到庭結證稱：當時渠等用雷達測速
    ，發現異議人時速很慢，雷達顯示50幾公里，低於最低時速
    60公里，渠等是採定點測速，從發現異議人速度低於60公里
    到攔檢他的這段時間，沒有無其他車輛行駛在他前方，該路
    段是輕微上坡路段，但是沒有設爬坡道，渠等是在大約200
    公尺後方測到異議人以低於60公里速度行駛，這200 公尺間
    異議人行駛在外側車道，前方沒有其他車輛，當時沒有看到
    異議人所稱的小客車，渠等攔異議人他說因為載重所以開太
    慢，如果他前方有比較慢的車輛，渠等會攔前方車輛不會攔
    後方車輛，伊認為本件不可能誤認，因為還有看車速，車速
    慢更容易看，擔任國道警察資歷11年多，從警校畢業後就在
    國道警察服務，和異議人沒有仇恨，伊不認識他等語（見本
    院訊問筆錄），異議人亦不否認其行車速度低於規定之最低
    速限，是以證人丙○○、乙○○之專業及經驗，渠等據此予
    以舉發，自無不當，證人員丙○○、乙○○勤務之執行並無
    疏失或誤判可言，渠等所證應屬可採，則本院認既無證據足
    證舉發警員有捏造事實違法取締之情事，異議人片面主張舉
    發有誤，屬無所據，原處分機關依據上述規定，裁處罰鍰新
    臺幣3,000 元，並記違規點數1 點，核無不當，本件異議為
    無理由，應予駁回。
據上論斷，應依道路交通案件處理辦法第19條，裁定如主文。
中　　華　　民　　國　　96　　年　　4 　　月　　23　　日
                    交通法庭    法  官  林家聖
以上正本證明與原本無異。
如不服本裁定應於收受送達後5 日內向本院提出抗告書狀敘述抗
告之理由抗告於臺灣高等法院高雄分院。
                                書記官  陳蓉柔
中　　華　　民　　國　　96　　年　　4 　　月　　23　　日
